【裁判字號】    95,交聲,782
【裁判日期】    950608
【裁判案由】    交管條例聲異
【裁判全文】
臺灣板橋地方法院交通事件裁定        95年度交聲字第782號
原處分機關  交通部公路總局臺北區監理所
異  議  人
即受處分人  甲○○○
上列異議人即受處分人因違反道路交通管理處罰條例案件，對於
交通部公路總局臺北區監理所於中華民國95年1 月9 日以北監自
裁字裁40-1AA848330號違反道路交通管理事件裁決書所為之處分
（原舉發案號：臺北市政府交通局94年12月15日北市交停字第1A
A848330 號），聲明異議，本院裁定如下：
    主  文
原處分撤銷。
甲○○○不罰。
    理  由
一、原處分機關處分意旨略以：異議人即受處分人甲○○○於民
    國九十四年十二月八日上午十時五分許，將車號６Ｂ－４４
    ２１號自用小客車停放在臺北市○○○路三號前之公車招呼
    站十公尺內、屬禁止臨時停車之處所違規，經臺北市政府交
    通局停車管理處以北市交停字第１ＡＡ８４８３３０號舉發
    違反道路交通管理事件通知單逕行舉發，原處分機關遂依道
    路交通管理處罰條例第五十六條第一項第一款規定，裁處罰
    鍰新臺幣九百元。
二、本件異議人即受處分人甲○○○則以：其停車地點固為「公
    車停靠區」標線之區域內，惟該區域之公車招呼站早已遷移
    他處，其停車之十公尺範圍內並未設有公車招呼站，且該處
    劃設之「公車停靠區」標線已於近日由工務單位清除，原址
    未重新劃設紅黃標線或設置停車格，顯見該址應為可供自用
    小客車停放之處所，為此聲明異議等語。
三、按交岔路口、公共汽車招呼站十公尺內、消防栓、消防車出
    入口五公尺內不得臨時停車，道路交通安全規則第一百四十
    一條第一項第二款固有明定。經查：異議人於前揭時、地在
    臺北市○○○路三號前停車之事實，為異議人自承不諱，並
    有臺北市政府交通局舉發本案時所拍攝之採證照片一張在卷
    可憑，堪予認定。惟關於該處在異議人停車時是否仍設有公
    共汽車招呼站一事，經本院向臺北市政府交通局函查之結果
    ，為：「該公車停靠站已於九十一年二月十九日遷移至青島
    東路十七號前，故青島東路三號前之公車停靠站已撤銷，惟
    可能因塗銷公車停靠區之黑色油漆標線已磨損致公車停靠區
    標線浮現；經該局現場勘查，該公車停靠區現已以黑色油漆
    標線塗銷並繪設汽車停車格位，該局將另函請臺北市交通管
    制工程處錄案辦理公車停靠區標線刨除工程，以免相同情形
    再次發生。」等情，有該局九十五年三月二十二日北市交二
    字第０９５３１４５４０００號函一紙在卷可憑，足認異議
    人於九十四年十二月八日在臺北市○○○路三號前停車時，
    該處已非公共汽車招呼站十公尺內之禁止臨時停車處所；異
    議人辯稱：臺北市○○○路三號前之公車招呼站早已遷移，
    該處並未設置公車招呼站等語，洵屬有據。原處分機關就該
    處公共汽車招呼站已經遷移撤除之事實未予審酌，即逕認異
    議人有在禁止臨時停車處所停車之違規行為而予以裁罰，容
    有未洽。故本件異議為有理由，原處分應予撤銷，另諭知異
    議人不罰，以期適法。
據上論斷，應依道路交通管理處罰條例第八十七條第二項，道路
交通案件處理辦法第二十條前段，裁定如主文。
中    華    民    國    95    年    6     月    8     日
                  交通法庭  法  官  劉元斐
上列正本證明與原本無異。
原處分機關如不服本裁定，應於裁定送達後五日內向本院提出抗
告狀。
                            書記官  郭玉芬
中    華    民    國    95    年    6     月    8     日


司法院資訊處製作；財團法人民間司法改革基金會備份。
